TADEO ACOSTA

JR PYTHON DEVELOPER

+54 9 342 4392941



tadeoacosta14@gmail.com



https://github.com/tadeo14



24 AÑOS



https://www.linkedin.com/in/tadeo-acosta/



Santa Fe, Argentina.

SOBRE MI

Soy desarrollador Python JR en búsqueda de mi primera experiencia laboral en el mundo IT. Tengo conocimientos en JavaScript, SQL, HTML y CSS. Lo que me diferencia es mi entusiasmo por adentrarme en el mundo de la tecnología y estoy dispuesto a sumar los conocimientos necesarios para adaptarme a la empresa y sus objetivos. Me considero una persona curiosa, autodidacta y disciplinada. Actualmente trabajo como encargado de operaciones y vendedor en el rubro de sanitarios donde cultivé habilidades de comunicación efectiva, resolución de problemas y trabajo en equipo.

EDUCACIÓN

Instituto EDUCACION IT **Python Developer**

•2022 - actualidad

Dr. Nicolas Avellaneda Nº 478 Maestro mayor de Obras

•2011 - 2017

HABILIDADES

- **PYTHON**
- **JAVASCRIPT**
- BASES DE DATOS (SQL - MySQL - SQLite)
- Desarrollo Web HTML y CSS
- Metodologías Agiles / Scrum master

IDIOMAS

- Ingles B1
- Español (nativo)

EXPERIENCIA LABORAL

- Back End Freelance [2022 actualidad]
- Encargado de operaciones- Brufau Sanitarios [2022 actualidad]
- Vendedor Brufau Sanitarios [2021-2022]
- Entrenador de Basquetbol de divisiones formativas (categorías de 6 a 18 años) - Club de Regatas Santa Fe y Club Atlético de Tostado [2017-2020]
- Dibujante de planos arquitectónicos de obra nueva para habilitaciones municipales - Estudio de arquitectura Ramses Medina [2020]
- Cobrador y empleado en atención al público -Veterinaria" Cruz Azul". [2016-2018]

COMPETENCIAS **DESARROLLADAS**

- Gestión de proyectos
- Habilidades de comunicación.
- Resolución de problemas.
- Habilidades Analíticas.
- Habilidad para trabajar bajo presión.
- Adaptabilidad.